臺灣苗栗地方法院交通事件裁定　 96年度交聲字第164號
原處分機關 　交通部公路總局新竹區監理所苗栗監理站
異　議　人
即受處分人　 甲○○
上列受處分人因違反道路交通管理處罰條例案件，對交通部公路
總局台北區監理所於民國96年11月02日以竹監苗字第裁54-F0000
0000號所為之裁決處分（原舉發案號：苗栗縣警察局苗縣警交字
第f00000000 號），聲明異議，本院裁定如下：
   主  文
異議駁回。
    理  由
一、按汽車駕駛人，行經有燈光號誌管制之交岔路口闖紅燈者，
    處（新台幣）1,800 元以上5,400 元以下，且汽車駕駛人駕
    駛汽車違反道路交通管理處罰條例第53條規定者，除應依該
    條所規定之罰鍰處罰外，並予記違規點數3 點，分別為道路
    交通管理處罰條例第53條第1 項、第63條第1 項第3 款定有
    明文。
二、原處分意旨略以：本件異議人即受處分人甲○○於民國96年
    09 月25 日15時40分許，駕駛車牌EZ-8052 號自用一般小客
    車，行經苗栗縣竹南鎮○○路○○路設有燈光號誌管制之交
    岔路口，明知其行進方向之燈光號誌係禁止通行之紅燈號誌
    ，竟闖紅燈直行，為警當場舉發，以異議人有違反道路交通
    管理處罰條例第53條第1 項規定之行為掣單舉發。嗣異議人
    於應到案日期前申訴，原處分機關函請舉發機關調查結果，
    仍認異議人有上開違規行為，乃依道路交通管理處罰條例第
    53條第1 項、第63條第1 項第3 款及違反道路交通管理事件
    統一裁罰基準及處理細則第41條、第43條、第67條、違反道
    路交通管理事件統一裁罰標準表之規定於96年11月02日裁處
    異議人罰鍰2, 700元，並予記違規點數3 點。
三、異議人異議意旨略以：異議人甲○○平時開車循規蹈矩，駕
    車小心，絕無闖紅燈之情事，本件取締有下列疑點：取締地
    點與違規地點相距3 個路口遠，如有違規，何不當場舉發？
    本件取締無任何證據；異議人行經該路口，未見任何員警在
    場執行職務，員警以躲藏方式取締交通違規，所取得之證據
    當然不得為證據，更何況異議人並沒有違規，故提出聲明異
    議云云。
四、經查，異議人甲○○於上開時間，駕駛上開自用小客車，行
    經上開地點有闖紅燈之違規，為苗栗縣警察局竹南分隊陳有
    然當場舉發，嗣異議人於應到案日期前申訴，原處分機關函
    請舉發機關調查結果，仍認異議人有上開違規行為，乃依道
    路交通管理處罰條例第53條第1 項、第63條第1 項第3 款及
    違反道路交通管理事件統一裁罰基準及處理細則第41條、第
    43 條 、第67條、違反道路交通管理事件統一裁罰標準表之
    規定於96年11月02日裁處異議人罰鍰2,700 元，並予記違規
    點數3 點，有苗栗縣警察局舉發違反道路交通管理事件通知
    單、原處分機關製作之違反道路交通事件裁決書、裁決書之
    送達證書、苗栗縣警察局竹南分局96年10月26日南警五字第
    0960021370號函影本在卷足憑，並經舉發員警陳有然到場具
    結證稱：96年9 月25日15時40分左右，我們在中正路巡邏，
    當時是紅燈，前方的車輛就是異議人的車子，我們以為他會
    停下來，其他的人都在等紅燈，只有異議人闖紅燈，所以我
    們就尾隨異議人的車子，並請異議人停車，但是異議人就是
    一直往前，一直到在更前方的紅綠燈，才因為他車子的前面
    有另一台車子才停下來，我們才請他靠邊，並舉發他闖紅燈
    等情，與一般闖紅燈之行為相符，應堪採信，因此係因異議
    人闖紅燈，又不理會執勤員警之鳴笛，繼續行駛，導致違規
    地點與舉發地點有所差距，異議人抗辯舉發地點與違規地點
    不一致，尚難認為係警察舉發不實；且依照道路交通管理處
    罰條例第4 條（駕駛人駕駛車輛或行人在道路上，應遵守道
    路交通標誌、標線、號誌之指示、警告、禁制規定，並服從
    執行交通勤務之警察或依法令執行指揮交通及交通稽查任務
    人員之指揮。）、違反道路交通管理事件統一裁罰基準及處
    理細則第10條（交通勤務警察或依法令執行交通稽查任務人
    員，對於違反道路交通管理事件之稽查，應認真執行；其有
    不服稽查而逃逸之人、車，得追蹤稽查之。）之規定，異議
    人本就有遵守道路交通號誌及服從執行交通勤務之警察指揮
    之義務，及執勤之交通員警本就應追縱稽查，才符合法規之
    規定，因此執勤員警親自見到異議人違規，駕駛車輛追查，
    符合法律之規定，本件應係執勤員警巡邏發現異議人違規而
    跟隨異議人，並非如異議人所辯在違規地點無執勤員警，員
    警係以躲藏方式舉發案件；再舉發員警與異議人間，非親非
    故，亦無怨隙，彼此毫不相識，衡情舉發員警即證人陳有然
    應無設詞攀誣，或虛構違規事實以陷害異議人之道理。況警
    員執行公務時，本身即受有行政懲處責任之監督，且其到庭
    具結作證，更係以刑事責任擔保事實之真實性，綜合上開證
    據，異議人確有於上開時、地闖紅燈之事實，堪予認定，異
    議人前述所辯，洵非可採。綜上所述，本件異議人闖紅燈直
    行之違規事證明確，原處分機關依上開道路交通管理處罰條
    例第53條第1 項及第63條第1 項第3 款及違反道路交通管理
    事件統一裁罰基準及處理細則、道路交通管理事件統一裁罰
    標準表規定處罰鍰新臺幣2,700 元，並予記違規點數3 點，
    核無違誤，本件異議人之異議為無理由，自應將其異議駁回
    。
五、據上論斷，應依道路交通案件處理辦法第19條，裁定如主文
    。
中　　華　　民　　國　　96　　年　　12　　月　　25　　日
                    交通法庭    法  官  張珈禎
以上正本證明與原本無異。
如不服本裁定，應於送達後5 日內，向本院提出抗告狀。
                                書記官  黃雅琦
中　　華　　民　　國　　96　　年　　12　　月　　25　　日
